【裁判字號】    97,易,2488
【裁判日期】    971231
【裁判案由】    毒品危害防制條例
【裁判全文】
臺灣臺北地方法院刑事判決              97年度易字第2488號
公  訴  人  臺灣臺北地方法院檢察署檢察官
被      告  甲○○
                    （現另案羈押於臺灣臺中看守所）
上列被告因違反毒品危害防制條例案件，經檢察官提起公訴（97
年度毒偵字第2191號），本院判決如下：
    主  文
甲○○施用第二級毒品，累犯，處有期徒刑捌月。扣案甲基安非
他命壹包（驗餘淨重零點壹肆貳捌公克）沒收銷燬，甲基安非他
命空包裝壹個（重零點貳公克）沒收。
    事  實
一甲○○前於民國88年間因施用毒品案件，經本院以88年度毒聲
  字第559 號裁定送觀察、勒戒，因認有繼續施用之傾向，以88
  年度毒聲字第832 號裁定令入戒治處所施以強制戒治，再以88
  年度毒聲字第2685號裁定停止戒治，88年12月4 日出監，所餘
  戒治期間交付保護管束，嗣經本院以89年度毒聲字第569 號裁
  定撤銷前述停止戒治處分而入監執行，89年11月3 日執行完畢
  出監，由臺灣臺北地方法院檢察署檢察官以89年度毒偵緝字第
  255 號為不起訴處分確定。又因施用毒品案件，經本院以91年
  度毒聲更一字第3 號裁定令入戒治處所施以強制戒治，再以91
  年度毒聲字第2574號裁定停止戒治，92年1 月9 日出監，所餘
  戒治期間交付保護管束，92年4 月7 日保護管束期滿而執行完
  畢，該案並經臺灣高等法院以91年度上訴字第3739號判決判處
  有期徒刑7 月。另因偽造文書案件，經臺灣高等法院同以91年
  度上訴字第3739號判決判處有期徒刑3 年6 月，並與前述施用
  毒品部分定應執行刑為有期徒刑3 年10月，經最高法院駁回上
  訴而確定，執行中於95年6 月14日縮短刑期假釋出監，假釋期
  間交付保護管束。嗣於保護管束期間復因竊盜案件，經本院以
  95年度易字第2531號判決判處有期徒刑4 月，致前述假釋遭撤
  銷，並經臺灣高等法院以96年度聲減字第2423號裁定就前述施
  用毒品及竊盜部分分別予以減刑，並與前述偽造文書部分定應
  執行刑為有期徒刑3 年6 月又15日，應執行殘刑有期徒刑3 月
  8 日，97年3 月23日執行完畢。竟又於97年6 月20日下午5 點
  左右在臺北市○○區○○路附近加油站廁所內，以將安非他命
  粉末置入玻璃球內，自底部加熱燒烤後吸入所生氣體之方式施
  用第二級毒品安非他命，為警於97年6 月21日下午11點20分左
  右在臺北市○○路○ 段630 號前為警查獲，當場扣得甲○○所
  有之安非他命1 包（淨重0.1430公克，驗餘淨重0.1428公克，
  空包裝重0.2 公克），並經採尿送驗，始悉上情。
二案經臺北市政府警察局松山分局報請臺灣臺北地方法院檢察署
  檢察官偵查起訴。
    理  由
一認定犯罪事實所憑之證據及理由：前述事實，除被告甲○○於
  本院審理時之自白外，其於97年6 月21日為警採尿送臺灣尖端
  先進生技醫藥股份有限公司檢驗結果，安非他命及甲基安非他
  命均呈陽性反應等情，有該公司97年7月2日濫用藥物檢驗報告
  、臺北縣政府警察局偵辦毒品案件尿液檢體委驗單各1 份可證
  ，而扣案白色透明晶體1包（淨重0.143公克，驗餘淨重0.1428
  公克）經交通部民用航空局航空醫務中心檢驗結果，含有甲基
  安非他命成分，屬毒品危害防制條例第2 條第2 項第2 款之第
  二級毒品安非他命，亦有該公司97年7 月1 日毒品鑑定書附卷
  可稽，足以擔保被告自白之真實性，本件證據明確，已可認定
  被告有事實欄所載施用第二級毒品安非他命之犯行，應依法論
  科。
二論罪科刑之依據：核被告所為，係犯毒品危害防制條例第10條
  第2 項施用第二級毒品罪，其持有第二級毒品安非他命之低度
  行為，為施用之高度行為吸收，不另論罪。又被告曾有如事實
  欄所述之犯罪科刑執行完畢情形，有臺灣高等法院被告前案紀
  錄表1 份可參，其受有期徒刑執行完畢後，於5 年內因故意再
  犯本件有期徒刑以上之罪，為累犯，依法加重其刑。本院審酌
  被告施用安非他命之行為對個人身心戕害甚鉅，且前已經多次
  因施用毒品犯行遭刑之宣告及執行，卻仍再犯，但念其犯後態
  度良好，坦承犯行，且所犯屬自戕行為等一切情狀，量處如主
  文所示之刑。扣案甲基安非他命1 包（驗餘淨重0.1428公克）
  屬第二級毒品，不問屬於犯人與否，均依毒品危害防制條例第
  18條第1 項前段規定諭知沒收銷燬之，空包裝1 個（重0.2 公
  克）有防止安非他命裸露、逸出及潮濕之功用，並便於攜帶，
  為供被告施用安非他命所用之物，且屬被告所有，已經其供承
  在卷，依刑法第38條第1 項第2 款沒收之。
三適用之法條：刑事訴訟法第284 條之1 、第299 條第1 項前段
  ，毒品危害防制條例第10條第2 項、第18條第1 項前段，刑法
  第11條前段、第47條第1 項，第38條第1 項第2 款。
本案經檢察官李建論到庭執行職務
中    華    民    國    97    年    12    月    31    日
                  刑事第十五庭  法  官    邱蓮華
上正本證明與原本無異。
如不服本判決應於收受送達後10日內向本院提出上訴書狀，並應
敘述具體理由；其未敘述上訴理由者，應於上訴期間屆滿後20日
內向本院補提理由書（圴須按他造當事人之人數附繕本）「切勿
逕送上級法院」。
                                書記官    葉宜玲
中    華    民    國    97    年    12    月    31    日
附錄論罪科刑法條
毒品危害防制條例第10條第2項
施用第二級毒品者，處3年以下有期徒刑。


司法院資訊處製作；財團法人民間司法改革基金會備份。
